【裁判字號】    99,訴,663
【裁判日期】    990923
【裁判案由】    偽證
【裁判全文】
臺灣嘉義地方法院刑事判決               99年度訴字第663號
公  訴  人  臺灣嘉義地方法院檢察署檢察官
被      告  甲○○
上列被告因偽證案件，經檢察官提起公訴（99年度偵字第6140號
），被告就被訴事實為有罪之陳述，本院合議庭裁定由受命法官
獨任行簡式審判程序，判決如下：
    主  文
甲○○犯偽證罪，累犯，處有期徒刑柒月。
    犯 罪 事 實
一、甲○○前於民國96年間，因施用第一級毒品海洛因案件，經
    臺灣嘉義地方法院以95年度訴字第644號判決判處應執行有
    期徒刑9月確定，經減刑後於民國96年7月30日縮刑期滿執行
    完畢。詎其猶不知悔改，明知其於98年4月19日上午11時30
    分許，在嘉義市○區○○路2段600號榮民醫院門口前，以新
    臺幣800元代價，向林詠欽購得海洛因1包；竟意圖迴護林詠
    欽，於98年9月15日，在本院審理98年度訴字第620號林詠欽
    販賣毒品案件時，基於偽證之犯意，於以證人身分供前具結
    後，對於有無向林詠欽購買海洛因之重要事項，虛偽證稱：
    不曾向林詠欽買過海洛因，只有合資購買海洛因云云，而對
    該案之案情有重要關係事項，為不實之證述，有影響該案判
    決結果之虞。
二、案經臺灣高等法院臺南分院檢察署函請臺灣嘉義地方法院檢
    察署檢察官偵查起訴。
    理    由
一、按除被告所犯為死刑、無期徒刑、最輕本刑為3年以上有期
    徒刑之罪或高等法院管轄第一審案件者外，於前條第1項程
    序進行中，被告先就被訴事實為有罪之陳述時，審判長得告
    知被告簡式審判程序之旨，並聽取當事人、代理人、辯護人
    及輔佐人之意見後，裁定進行簡式審判程序；除簡式審判程
    序及簡易程序案件外，第一審應行合議審判，刑事訴訟法第
    273條之1第1項、第284條之1分別定有明文。本件被告甲○
    ○所犯係死刑、無期徒刑、最輕本刑為3年以上有期徒刑之
    罪、高等法院管轄第一審案件以外之罪，並於本院行準備程
    序時就被訴事實為有罪之陳述，本院合議庭依前揭規定，經
    評議結果，裁定改由受命法官獨任行簡式審判程序，先予敘
    明。
二、上開事實，業據被告於本院審理時坦承不諱，並有被告於98
    年5月21日於嘉義縣警察局刑警大隊偵一隊製作之調查筆錄
    、通訊監察譯文表、指認犯罪嫌疑紀錄表、通聯調閱查詢單
    、公話位置及被告分別於臺灣嘉義地方法院檢察署98年5月
    21日訊問時、本院98年9月15日審理98年度訴字第620號林詠
    欽被訴販賣第一級毒品案件審理時所製作之筆錄暨證人結文
    等件附卷可稽。此外，另案被告林詠欽販賣第一級毒品與被
    告之犯行，並據本院98年度訴字第620號、臺灣高等法院臺
    南分院99年度上訴字第20號判處有罪，經另案被告林詠欽上
    訴後，復為最高法院99年度臺上字第4340號駁回上訴在案，
    各有該判決乙份在卷可稽，足證被告自白確與事實相符，堪
    以採信。本件事證明確，被告犯行應堪認定，應依法論科。
三、按刑法上之偽證罪，不以結果之發生為要件，一有偽證行為
    ，無論當事人是否因而受有利或不利之判決，均不影響其犯
    罪之成立。而該罪所謂於案情有重要關係之事項，則指該事
    項之有無，足以影響於裁判之結果者而言，最高法院71年臺
    上字第8127號判例參照。本件被告於前案之證言係林詠欽是
    否販賣第一級毒品與被告之重要依據，自屬足以影響裁判結
    果之事項無訛。核被告所為，係犯刑法第168條之偽證罪。
    被告曾受如犯罪事實欄所示之前科科行及執行紀錄，有臺灣
    高等法院被告前案紀錄表附卷可憑，其於有期徒刑執行完畢
    後之5年內，故意再犯有期徒刑以上之本罪，為累犯，應依
    刑法第47條第1項規定加重其刑。爰審酌販賣毒品案件，關
    係國家社會法益甚鉅，就販賣毒品案件為該案被告並無販賣
    毒品之虛偽證述，有使判決未臻正確致販賣毒品者不受刑罰
    規範之虞，其侵害國家刑罰權之正常行使甚大，惟被告所虛
    偽證述，終未經法院採信，是其所為虛偽證述肇致之影響，
    雖有影響於裁判之結果之虞，但尚未使法院為錯誤之裁判，
    爰審酌上情及被告犯罪之動機、智識程度等一切情狀，量處
    如主文所示之刑。至公訴意旨具體求處有期徒刑10月，固非
    無據，惟本院審酌被告於本院審理時終坦認犯行，非無悔悟
    之心，認量處如主文之刑，足生警惕之效，附此敘明。
據上論斷，應依刑事訴訟法第273條之1第1項、第299條第1項前
段，刑法第168條、第47條第1項，判決如主文。
本案經檢察官李志明到庭執行職務
中    華    民    國    99    年    9    月    23    日
                  刑事第四庭    法  官  王慧娟
以上正本證明與原本無異。
如不服本判決應於收受判決後10日內向本院提出上訴書狀，並應
敘述具體理由；其未敘述上訴理由者，應於上訴期間屆滿後20日
內向本院補提理由書（均須按他造當事人之人數附繕本）「切勿
逕送上級法院」。告訴人或被害人如對於本判決不服者，應具備
理由請求檢察官上訴，其上訴期間之計算係以檢察官收受判決正
本之日期為準。
                                書記官  高文靜
中    華    民    國    99    年    9    月    23    日
附錄本案論罪科刑法條全文：
中華民國刑法第168條
於執行審判職務之公署審判時或於檢察官偵查時，證人、鑑定人
、通譯於案情有重要關係之事項，供前或供後具結，而為虛偽陳
述者，處7年以下有期徒刑。

司法院資訊處製作；財團法人民間司法改革基金會備份。
